JOEL ESTEBAN VILORIA

DESARROLLADOR FULLSTACK DE JAVASCRIPT

(+57) 321 722 5024 · viloriaalgarin@gmail.com · portafolio: https://viloriaj-dev.netlify.app/

PERFIL

Desarrollador Fullstack con más de 2 años de experiencia en la creación de aplicaciones web escalables. Enfocado en la optimización de procesos y la mejora de la experiencia de usuario, permitido aumentar la eficiencia y satisfacción del cliente en cualquier proyecto. Con experiencia en tecnologías como React, Node.js, y TypeScript para desarrollar soluciones innovadoras y escalables.

EXPERIENCIA

DESARROLLADOR FULLSTACK

Desarrollador Freelance 08/2023 - 01/2024

- Desarrolle una plataforma de gestión financiera, atrayendo usuarios con una UI intuitiva, gráficos interactivos y un backend seguro. Utilize *NextJS*, *Typescript*, *Prisma*, *PostgreSQL*, *y TailwindCSS*.
- Implemente sistemas de autenticación externa, como Google y Facebook, para mejorar la experiencia del usuario y la seguridad.
- Integre flujos CI/CD en Github Actions, gestione el control de versiones con Git y GitHub.

DESARROLLADOR FRONTEND

MovilBox S.A.S 11/2022 - 08/2023

- Lidere el desarrollo de una aplicación critica para el registro de ventas y portabilidad de un negocio de telecomunicaciones, empleando tecnologías de vanguardia como *React JS y TypeScript*. Optimizamos procesos operativos en un 30%.
- Colabore con equipos multifuncionales para diseñar y desarrollar multiples aplicaciones web. Mi capacidad para ofrecer mejor UX y diseño visual potenció la satisfacción de clientes y aumentó la retención de usuarios en un 25%.
- Utilicé herramientas avanzadas de control de versiones como *Git y Bitbucket* para gestionar el código, facilitando la colaboración y el seguimiento preciso de los cambios en el desarrollo del proyecto.

DESARROLLADOR FULLSTACK

Desarrollador Freelance 05/2022 - 11/2022

- Colabore con un equipo ágil para crear un nuevo producto orientado al alquiler de piscinas privadas, conectando usuarios a través de una UI atractiva y una API segura. Utilize React, NodeJS, y MongoDB.
- Utilicé Git y GitHub para gestionar el control de versiones del código fuente y facilitar la colaboración con otros desarrolladores en el proyecto.

DESARROLLADOR WEB

Seven Ware S.A.S 12/2021 - 05/2022

- Diseñé y desarrollé un sistema integral de gestión de salud utilizando tecnologías versátiles como JavaScript, jQuery, Bootstrap, PHP y SQL
- Colaboré en equipo para migrar con éxito sistemas de planificación de citas médicas a una nueva plataforma tecnológica. Migramos sin interrupciones, garantizando un funcionamiento continuo y mejorado del sistema.

HABILIDADES

- Lenguajes de Programación: JavaScript, TypeScript, PHP
- Frameworks y Librerías: React.js, Next.js, Astro, Vue.js, React Native, Node.js
- Bases de Datos: PostgreSQL, MongoDB, SQL
- Herramientas: AWS, Github Actions, Git, Jira
- HTML5, JQuery, Tailwind CSS, CSS3, RESTful APIs, GraphQL, SCRUM, tRPC

EDUCACIÓN

UDEMY UDEMY

Desarrollo avanzado en React / 2022

Desarrollo avanzado en NodeJS / 2022

CENTRO INCA

Soporte técnico en tecnologías de programas informáticos / 2021 - 2022

IDOMAS

- Español (Nativo)
- Ingles (Básico)